【裁判字號】    97,交易,53
【裁判日期】    970225
【裁判案由】    公共危險
【裁判全文】
臺灣臺北地方法院刑事判決              97年度交易字第53號
公  訴  人  臺灣臺北地方法院檢察署檢察官
被      告  甲○○
上列被告因公共危險案件，經檢察官提起公訴（96年度偵字第25
087 號），本院判決如下：
    主  文
甲○○服用酒類，不能安全駕駛動力交通工具而駕駛，處有期徒
刑陸月，如易科罰金，以新臺幣壹仟元折算壹日。
    事  實
一、甲○○曾因公共危險案件，經本院以89年度北交簡字第2459
    號刑事簡易判決判處拘役25日、93年度北交簡字第371 號刑
    事簡易判決判處罰金銀元28,000元確定，並先後於民國90年
    4 月12日、93年10月15日易科罰金、繳納罰金執行完畢在案
    。詎甲○○猶不知悔改，明知服用酒類致不能安全駕駛後不
    得駕車，竟於96年11月19日下午3 時起至6 時許，在基隆協
    和電廠附近服用啤酒、高粱酒等酒類，已達不能安全駕駛動
    力交通工具之狀態後，仍於同日下午6 時許駕駛其所有車牌
    號碼EP-8663 號自用小貨車上路，迄於同日晚間7 時35分許
    ，行經國道一號公路22公里南向處（屬臺北市松山區），為
    警攔檢並測得其呼氣酒精濃度高達每公升1.03毫克，始知上
    情。
二、案經國道公路警察局第一警察隊移請臺灣臺北地方法院檢察
    署檢察官偵查起訴。
    理  由
一、證據能力之判斷：
    被告甲○○對於下列各項證據方法，均未爭執其證據能力，
    並同意作為證據（見本院卷第10頁），本院審酌其作成時之
    情況，認為並無不適當之情事，均得作為證據。
二、認定事實所憑之證據及理由：
    上開犯罪事實，訊據被告坦承不諱（見偵查卷第4 至5 頁、
    本院卷第9 頁、第10頁反面），且被告為警攔檢時測得其呼
    氣酒精濃度為每公升1.03毫克，又當時被告駕駛有車身搖擺
    不定之情形，測試過程中有語無倫次、含糊不清、多話等現
    象，則有酒精濃度測試單、測試觀察紀錄表、酒後生理協調
    平衡檢測紀錄表附卷可稽（見偵查卷第6 頁、第8 頁、第9
    頁），是被告任意性之自白，有上開證據足資佐證，堪認與
    事實相符，可以採信。綜上，本案事證明確，被告飲酒駕車
    之犯行，洵堪認定，應予依法論罪科刑。
三、論罪科刑之依據：
    核被告所為，係犯刑法第185 條之3 服用酒類不能安全駕駛
    動力交通工具而駕駛罪。爰審酌：(1)被告服用酒類後駕車，
    呼氣酒精濃度高達每公升1.03毫克，對於用路人造成極大危
    險；(2)被告曾因公共危險案件，經本院以89年度北交簡字第
    2459號刑事簡易判決判處拘役25日、93年度北交簡字第371
    號刑事簡易判決判處罰金銀元28,000元確定，並先後於90年
    4 月12日、93年10月15日易科罰金、繳納罰金執行完畢在案
    等情，有臺灣高等法院被告前案紀錄表附卷可參（見本院卷
    第3 頁），是被告已有2 次公共危險之前科紀錄並經執行完
    畢，仍再犯本件相同犯行，可見被告毫無悔意；(3)被告犯罪
    後，坦承犯行，庭訊態度尚可等一切情狀，本院認為檢察官
    求刑適當，爰量處有期徒刑6 月，並諭知易科罰金之折算標
    準，以示懲儆。
據上論斷，應依刑事訴訟法第284 條之1 、第299 條第1 項前段
，刑法第185 條之3 、第41條第1 項前段，刑法施行法第1 條之
1， 判決如主文。
本案經檢察官永欽到庭執行職務。
中    華    民    國    97    年    2     月    25    日
                  刑事第六庭  法  官  林晏如
上正本與原本無異。
如不服本判決，應於判決送達後10日內向本院提出上訴狀（應抄
附繕本）。告訴人或被害人如對於本判決不服者，應具備理由請
求檢察官上訴，其上訴期間之計算係以檢察官收受判決正本之日
期為準。
                              書記官  楊盈茹
中    華    民    國    97    年    2     月    25    日
附錄本案論罪科刑法條全文：
中華民國刑法第185條之3
服用毒品、麻醉藥品、酒類或其他相類之物，不能安全駕駛動力
交通工具而駕駛者，處一年以下有期徒刑、拘役或科或併科十五
萬元以下罰金。


司法院資訊處製作；財團法人民間司法改革基金會備份。
